臺灣臺北地方法院刑事裁定　
110年度聲字第2049號
聲  請  人  臺灣臺北地方檢察署檢察官
受  刑  人  潘緯琳




上列聲請人因受刑人數罪併罰有二裁判以上，聲請定其應執行之
刑（110年度執聲字第1677號），本院裁定如下：
    主  文
潘緯琳所犯如附表所示各罪所處之刑，應執行有期徒刑參年。
    理  由
一、聲請意旨略以：受刑人潘緯琳因詐欺等案件，先後經法院判
    處如附表所示之刑確定，應依刑法第53條、第51條第5款，
    定其應執行之刑，爰依刑事訴訟法第477條第1項聲請裁定等
    語。
二、按裁判確定前犯數罪者，併合處罰之；數罪併罰，有二裁判
    以上者，依刑法第51條之規定，定其應執行之刑；數罪併罰
    ，分別宣告其罪之刑，宣告多數有期徒刑者，於各刑中之最
    長期以上，各刑合併之刑期以下，定其刑期，但不得逾30年
    ；又依刑法第53條應依同法第51條第5款至第7款之規定，定
    其應執行之刑者，由該案犯罪事實最後判決之法院之檢察官
    ，聲請該法院裁定之，刑法第50條第1項前段、第53條、第5
    1條第5款及刑事訴訟法第477條第1項分別定有明文。次按有
    二裁判以上，經定其執行刑後，又與其他裁判併合而更定其
    執行刑者，前定之執行刑當然失效，仍應以原來宣告之數個
    刑罰計算，而不以當時該數罪所定應執行刑為計算之基準（
    最高法院57年度台抗字第198號裁定參照）；而上開更定之
    應執行刑，不應比前定之應執行刑加計其他裁判所處刑期後
    為重，否則即與法律秩序理念及法律目的之內部界限有違，
    難認適法（最高法院93年度台非字第192號裁定意旨可供參
    考）。
三、經查：
（一）受刑人所犯如附表所示之罪，經判處如附表所載之刑，均
      經確定在案，有各該判決及臺灣高等法院被告前案紀錄表
      在卷可稽。其中受刑人所犯如附表編號3至7所示不得易科
      罰金之罪，與如附表編號1、2所示得易科罰金之罪，依刑
      法第50條第1項但書之規定固不得併合處罰，惟本件係聲
      請人依受刑人請求定執行刑而提出聲請，有臺灣臺北地方
      檢察署依民國102年1月23日修正之刑法第50條調查受刑人
      是否聲請定應執行刑調查表附卷可考；又受刑人所犯如附
      表編號1、2所示之罪，其判決確定日期為109年9月15日，
      而如附表編號3至7所示之罪，確係於上開判決確定日前為
      之，且以本院為如附表所示各罪犯罪事實最後判決之法院
      ，核與上開規定相符，茲檢察官向本院聲請定其應執行之
      刑，本院審核後認檢察官之聲請為正當，應予准許。
（二）至受刑人所犯如附表編號1至3、如附表編號4、5、如附表
      編號6、7所示之罪，固曾經分別經臺灣士林地方法院、臺
      灣高等法院及本院定應執行刑確定（詳如附表所示），然
      依上開說明，前定之執行刑當然失效，本院自應以其各罪
      宣告刑為基礎，定其執行刑。因此，審酌本件外部性、內
      部性界線，及如附表編號1、2所示之罪均為詐欺取財罪，
      而如附表編號3至7所示之罪均為加重詐欺取財罪，上開各
      罪之犯罪期間相近、態樣類似，所侵害者均為財產法益，
      而並非具有不可替代性、不可回復性的個人法益，責任非
      難重複程度較高，暨衡以受刑人所犯各罪情節、行為人預
      防需求、整體刑法目的、相關刑事政策等情狀，為整體非
      難評價，定其應執行之刑如主文所示。
（三）另數罪併罰中之一罪，依刑法規定得易科罰金者，若因與
      不得易科之他罪併合處罰結果而不得易科罰金時，原可易
      科部分所處之刑，自亦無庸為易科折算標準之記載（司法
      院大法官釋字第144號、第679號解釋意旨參照）。因此，
      本件受刑人所犯如附表所示各罪，分屬得易科罰金之罪與
      不得易科罰金之罪，但因合併處罰之結果而不得易科罰金
      ，是本院於定其應執行之刑時，自無庸為易科罰金折算標
      準之記載，亦併此敘明。
四、依刑事訴訟法第477條第1項，刑法第50條第1項但書第1款、
    第2項、第53條、第51條第5款，裁定如主文。
中　　華　　民　　國　　111 　年　　1 　　月　　10　　日
　　　　　　　　　刑事第七庭  法　官　王星富
上正本證明與原本無異。
如不服本裁定，應於裁定送達後5日內向本院提出抗告狀。因疫
情而遲誤不變期間，得向法院聲請回復原狀。
                              書記官  林素霜
中　　華　　民　　國　　111 　年　　1 　　月　　11　　日
附表：
編         號  1 2 3 罪         名  詐欺取財罪 詐欺取財罪 三人以上共同冒用政府機關及公務員名義詐欺取財罪 宣    告    刑  有期徒刑5月，如易科罰金，以新臺幣1,000元折算1日 有期徒刑5月，如易科罰金，以新臺幣1,000元折算1日 有期徒刑1年1月 犯  罪  日  期  108年11月20日 108年11月20日 108年12月23日 偵  查 機    關 臺灣新北地方檢察署 臺灣新北地方檢察署 臺灣士林地方檢察署  案    號 109年度偵字第5128號 109年度偵字第10217號 109年度偵字第5128號 109年度偵字第10217號 109年度偵字第1702號 109年度偵字第2326號 最後  事實審 法    院 臺灣新北地方法院 臺灣新北地方法院 臺灣士林地方法院  案    號 109年度審易字第1205號 109年度審易字第1205號 109年度審金訴字第143號  判決日期 109年8月4日 109年8月4日 109年10月28日 確定  判決 法    院 同上 同上 同上  案    號 同上 同上 同上  確定日期 109年9月15日 109年9月15日 109年12月11日 備           註  編號1至3所示之罪，前經臺灣士林地方法院以110年度聲字第232號裁定定應執行有期徒刑1年7月確定。                    

編         號  4 5 6 罪         名  三人以上共同詐欺取財罪 三人以上共同詐欺取財罪 三人以上共同詐欺取財未遂罪 宣    告    刑  有期徒刑6月 有期徒刑6月 有期徒刑6月 犯  罪  日  期  108年11月19日 108年11月19日 108年11月19日 偵  查 機    關 臺灣臺北地方檢察署 臺灣臺北地方檢察署 臺灣臺北地方檢察署  案    號 109年度偵字第8141號  109年度偵字第8141號  108年度偵字第28858號 109年度偵字第3415號 最後  事實審 法    院 臺灣高等地方法院 臺灣高等地方法院 臺灣臺北地方法院  案    號 109年度上訴字第4239號 109年度上訴字第4239號 109年度審訴字第1452號  判決日期 110年2月3日 110年2月3日 110年2月22日 確定  判決 法    院 同上 同上 同上  案    號 同上 同上 同上  確定日期 110年3月12日 110年3月12日 110年3月19日 備           註  編號4、5所示之罪，前經臺灣高等法院以109年度上訴字第4239號判決定應執行有期徒刑8月確定。                   編號6、7所示之罪，前經本院以109年度審訴字第1452號判決定應執行有期徒刑1月3月確定。               

編         號  7 （此欄以下空白） （此欄以下空白） 罪         名  三人以上共同冒用政府機關及公務員名義詐欺取財罪   宣    告    刑  有期徒刑1年1月   犯  罪  日  期  108年12月27日   偵  查 機    關 臺灣臺北地方檢察署    案    號 108年度偵字第28858號 109年度偵字第3415號   最後  事實審 法    院 臺灣臺北地方法院    案    號 109年度審訴字第1452號    判決日期 110年2月22日   確定  判決 法    院 同上    案    號 同上    確定日期 110年3月19日   備           註  編號6、7所示之罪，前經本院以109年度審訴字第1452號判決定應執行有期徒刑1月3月確定。